臺灣板橋地方法院刑事判決　　　　　　　　　　　　九十一年度易字第一一八三號
　　公　訴　人　臺灣板橋地方法院檢察署檢察官
　　被　　　告　丙○○
右列被告因詐欺案件，經檢察官提起公訴（九十一年度偵字第八七四號），本院判決
如左：
    主  文
丙○○意圖為自己不法之所有，以詐術使人將本人之物交付，處有期徒刑陸月，如易
科罰金，以參佰元折算壹日。
    事  實
一、丙○○（原名鄭凱譯）於民國（下同）八十八年間因偽造文書案件，經本院於八
    十九年五月十五日以八十九年訴字二四八號判處有期徒刑五月，緩刑三年確定，
    仍在緩刑期間，猶不思悔改，因曾往北港朝天宮拜拜，而知悉立法委員乙○○○
    為該宮董事長，且與台北松山慈祐宮董事長甲○○，互有宗教間之往來聯絡，如
    以甲○○出嫁女兒之名義邀約乙○○○到場，依理乙○○○必會致贈禮金，竟意
    圖為自己不法之所有，於九十年九月二十八、二十九日間起，接續假冒係臺北市
    松山慈祐宮董事長甲○○之子，撥打電話至乙○○○設於雲林縣北港鎮○○路之
    競選總部，及撥打乙○○○之行動電話，向乙○○○及其助理佯稱：其為甲○○
    之子，甲○○之女兒將於同年月五日舉行婚禮，邀請乙○○○前來臺北縣新莊市
    ○○路二二一號海產大王餐廳參加婚宴等語，致使乙○○○陷於錯誤，誤認甲○○確將舉行嫁女兒婚宴，而於同年月五日前往實為丙○○之姐黃靖琦訂婚喜宴之
    上址海產大王餐廳，乙○○○到場後未見到甲○○，丙○○則佯稱甲○○送客人
    出去等語，乙○○○欲逐桌敬酒，丙○○又向其諉稱：宴會已接近尾聲，請委員
    先行公忙等語，因乙○○○另有要事，不疑有他而當場交付結婚賀禮新臺幣﹙下
    同﹚一萬二千元予丙○○收受，致丙○○詐取上開禮金得逞。嗣經乙○○○向甲○○求證，發覺並無舉行婚宴等事實，乃報警處理，而查悉上情。
二、案經內政部警政署刑事警察局移送台灣板橋檢察署檢察官偵查起訴。
    理  由
一、訊據被告丙○○固坦承冒用甲○○名義邀請乙○○○參加婚宴，及收受乙○○○
    交付之一萬二千元禮金之事實不諱，惟矢口否認有何詐欺犯行，辯稱：因伊常至
    各廟宇拜拜，知悉乙○○○立法委員很難請其參加婚宴，伊才利用甲○○名義邀
    請，是為壯大喜宴場面，並無詐取財物之意思云云。經查：
（一）被告丙○○假冒甲○○之子，並以甲○○名義，邀約被害人乙○○○前往上址
      海產大王餐廳參加婚宴（實為丙○○之胞姊黃靖琦之訂婚喜宴），並收取乙○○○一萬二千元禮金等情，業據被告丙○○於警訊、偵查及本院審理時供承不
      諱，核與被害人乙○○○於警訊中指述之情節相符，並經證人甲○○於警訊中
      證稱：於上開時地並未舉辦任何喜宴，亦不認識被告等語明確，而被告丙○○
      確有撥打行動電話予乙○○○佯以上情邀約其參加上開婚宴之事實，並有台灣
      大哥大股份有限公司通聯紀錄二份在卷可稽，復有被害人於警訊中指認之被告
      影像基本資料附於偵查卷可佐，被告確有假冒甲○○之子，並以甲○○嫁女兒
      舉行婚宴為藉口，佯邀乙○○○參加上開婚宴，並詐取一萬二千元禮金，要堪
      認定。
（二）被告雖辯稱邀約立法委員乙○○○到場，係為壯大喜宴場面，並無詐取禮金之
      意思云云，然查：被告於乙○○○到場後，因乙○○○未見到甲○○本人，被
      告竟佯稱甲○○送客人出去等語，乙○○○要求逐桌敬酒，被告則諉稱宴會已
      近尾聲，請委員先行公忙等語，致乙○○○不疑有他，而交付禮金一萬二千元
      予丙○○收受，前後僅停留數分鐘即行離去等情，業據被害人乙○○○於警訊
      中指述明確，且被告於本院審理時亦自承並未邀請乙○○○上台講話等語（見
      審判筆錄），如其邀請乙○○○到場之目的係要壯大喜宴場面，則何以未邀請
      其上台講話？亦未向親朋好友敬酒？且客觀上乙○○○既未上台講話，且停留
      僅數分鐘，亦未向來賓逐一介紹，則何來壯大場面？顯見被告所辯係為壯大喜
      宴場面，並無詐取禮金之意思云云，不足採信。
（三）被告辯稱並無詐欺之意思云云，然查：被告丙○○假冒甲○○名義邀約乙○○○參加上開喜宴，使被害人乙○○○陷於錯誤，誤認為真，而交付一萬二千元
      之禮金，已如前述，且被告於九十年十月五日其姊黃靖琦訂婚當日收受乙○○○之一萬二千元禮金後，並未退還，直至同年月二十三日為警調查後，始積極
      將該禮金返還乙○○○，如被告無詐欺上開禮金之意思，則其焉有冒稱甲○○
      嫁女舉行婚宴之必要？且於被害人陷於錯誤，交付上開禮金時，其何以未予拒
      絕，而竟仍諉稱甲○○送客未在場？再參諸被告收受禮金後經過半月餘，並未
      主動聯絡被害人退還禮金，及至經警調查後始返還禮金，謂其無詐欺該禮金之
      意思，孰令置信？是被告假冒甲○○之子，向乙○○○佯稱甲○○嫁女兒將舉
      行婚宴，並邀乙○○○參加婚宴，使乙○○○陷於錯誤，誤信為真，而交付一
      萬二千元禮金予被告，經警調查後，被告始返還該禮金，其有為自己不法所有
      該禮金之詐欺意圖，至為灼然，所辯並無詐欺之意思云云，不足採信。
（四）綜上所述，被告所辯均為事後卸責之詞，均核無足採，本件事證明確，被告之
      犯行，堪以認定。
二、核被告丙○○所為，係犯刑法第三百三十九條第一項之詐欺取財罪。爰審酌被告
    如事實欄所載之前科、犯本罪之動機、手段、目的、所得財物及犯後飾詞狡辯、
    尚無悔意等一切情狀，量處如主文所示之刑，並諭知易科罰金之折算標準，以資
    懲儆。
據上論斷，應依刑事訴訟法第二百九十九條第一項前段、刑法第三百三十九條第一項
、第四十一條第一項前段、罰金罰鍰提高標準條例第一條前段、第二條，判決如主文
。
本案經檢察官黃彥琿到庭執行職務
中      華      民      國    九十一    年      七      月      十      日
                                  臺灣板橋地方法院刑事第五庭
                                        法  官  林  錫  凱
右正本證明與原本無異。
如不服本判決，應於判決送達後十日內，向本院提出上訴狀。
                                        書記官  林  兆  嘉
中      華      民      國    九十一    年      七      月     十一     日
附錄本案論罪科刑法條全文
中華民國刑法第三百三十九條
(普通詐欺罪)
意圖為自己或第三人不法之所有，以詐術使人將本人或第三人之物交付者，處五年以
下有期徒刑、拘役或科或併科一千元以下罰金。
以前項方法得財產上不法之利益或使第三人得之者，亦同。
前二項之未遂犯罰之。
